# 国企剥离资产，接受方固定资产如何入账？

提问人：胖胖彤 时间：2013-01-23 11:27:21
某国企A剥离出资产、负债给另一国企B，经审计未经评估。 请问：国企B接受的固定资产是直接以净值入账，还是按审计后的原值、累计折旧入账？

回答人：chenyiwei
折旧和减值准备都属于固定资产的后续计量范畴。根据资产的初始计量的基本原则，接受方作为一个独立会计主体新取得资产时，应按其原账面价值（原值-累计折旧-减值准备）作为原值入帐，而不是分别计入原值、累计折旧和减值准备。 实务中在同一集团内部划拨固定资产时，为了保持折旧计提的延续性，也可以在账务处理中分别计入原值、累计折旧和减值准备，但在 报表列报时需作出调整，即把初始计量金额中的累计折旧和减值准备都作为对原值的抵减。